臺灣臺中地方法院臺中簡易庭小額民事判決    
110年度中小字第4450號
原      告  馨琳揚企管顧問有限公司


法定代理人  唐明良  

訴訟代理人  莊獻超  

            陳怡穎  

被      告  陳敬業  


上列當事人間請求返還借款事件，經本院於民國111年1月4日言
詞辯論終結，判決如下：
    主      文
被告應給付原告新臺幣貳萬貳仟肆佰捌拾捌元，及其中新臺幣壹
萬玖仟玖佰伍拾肆元自民國九十五年十一月二十八日起至民國一
百零四年八月三十一日止，按週年利率百分之二十計算之利息，
暨自民國一百零四年九月一日起至清償日止，按週年利率百分之
十五計算之利息。
訴訟費用新臺幣壹仟元由被告負擔。
本判決得假執行。
    爭執事項及理由要領
一、原告主張：被告於民國94年8月3日向原債權人中華商業銀
    行股份有限公司（下稱中華商銀）申請信用卡使用，約定如
    逾期未繳，應按週年利率百分之20加計遲延利息，被告其後
    持卡借款，嗣未依約還款，迄至95年11月27日止尚積欠新臺
    幣（下同）22,488元（包含本金19,954元及已到期利息2,53
    4元）未為清償，嗣中華商銀於95年11月27日將上開債權出
    售轉讓予富全國際資產管理股份有限公司（下稱富全公司）
    ，再經富全公司轉讓予創群投資有限公司（下稱創群公司）
    ，其後經創群公司轉讓予原告，並以起訴狀繕本送達作為債
    權讓與通知，上開債權業已合法移轉予原告，並對被告發生
    效力；因銀行法於104年2月4日新增第47條之1，規定自104
    年9月1日起，銀行辦理現金卡之利率或信用卡業務機構辦理
    信用卡之循環信用利率不得超過週年利率15%等情，業據提
    出現金卡申請書、小額信用貸款契約暨約定書、交易明細及
    債權讓與證明書為證，核與所述相符；被告已於相當時期受
    合法之通知，而未於言詞辯論期日到場，亦未提出書狀為任
    何爭執，依本院調查證據之結果，堪認原告之主張為真正。
    從而，原告依據現金卡契約及債權讓與之法律關係，訴請被
    告給付如主文第1 馬項所示金額及利息，即屬有據，應予准
    許。又本件係適用小額程序為被告敗訴之判決，應依職權宣
    告假執行；併於訴訟費用裁判同時，確定其費用額如主文第
    2項所示（即第一審裁判費1,000元）。
二、訴訟費用負擔及假執行宣告之依據：民事訴訟法第78條、第
    436條之19第1項、第436條之20。
中　　華　　民　　國　　111 　年　　1 　　月　　18　　日
                      臺灣臺中地方法院臺中簡易庭
                                  法　官　吳蕙玟
以上正本係照原本作成。
如不服本判決，應於送達後20日內，以判決違背法令為理由，向
本院提出上訴狀並表明上訴理由（上訴理由應表明一、原判決所
違背之法令及其具體內容；二、依訴訟資料可認為原判決有違背
法令之具體事實），如於本判決宣示後送達前提起上訴者，應於
判決送達後20日內補提上訴理由書（須附繕本）。如委任律師提
起上訴者，應一併繳納上訴審裁判費。
中　　華　　民　　國　　111 　年　　1 　　月　　18　　日
                                  書記官　楊思賢